---
title: "Failuperziura"
author: "Asta Kvedaraitė"
date: "11/12/2020"
output: html_document
---

```{r setup, include=FALSE}
knitr::opts_chunk$set(echo = TRUE)
```

Read from files.
```{r, echo=FALSE}
if(!require("taRifx"))install.packages("taRifx")
library("taRifx")

anno <- read.delim("ewas/EWAS_Atlas_probe_annotations.tsv", sep = "\t", header = TRUE)
anno <- remove.factors(anno)

```

```{r, echo = FALSE}

data <- read.csv("asc_stud_coh.csv", header = TRUE)
data <- remove.factors(data)
```


```{r, echo=FALSE}
anno
```


```{r, echo=FALSE}
data
```

```{r}
length(data$Platform == "450K")
length(unique(data$Study.id[data$Platform == "850K"]))


```

```{r, echo=FALSE}
#unique(data$Tissue)
#data[!grepl("cg\\d{8}", data$Probe.id),]
check <- data[grepl("cg\\d{8}", data$Probe.id),]
dim(data)
dim(check)
length(unique(check$Probe.id)) 
```


```{r, echo=FALSE}
#check$Probe.id[check$Trait == unique(check$Trait[1])]
if(!require("tidyr"))install.packages("tidyr")
library("tidyr")

makeMat <-function(rowNum, row ,col){
  mat <- matrix(nrow = length(unique(row)), ncol = length(unique(col)),
              dimnames = list(unique(row),  unique(col)))

  for (i in 1:rowNum){
    if(i %% 100 == 0){
      cat('\r', i)
      flush.console()
    }
    row1 <- row[i]
    col1 <- col[i]
    mat[row1,col1] <- TRUE
  }
  mat<- replace_na(mat, FALSE)
  return(mat)
}


#mat[1:10,1:5]
#sum(mat[,4])
#dim(data)

#cg_trait <- makeMat(nrow(check2), check$Probe.id, check$Trait)
#as.data.frame(cg_trait)
#saveRDS(cg_trait, file= "TF_cg_trait.rds")
```


```{r, echo=FALSE}


cg_study <- makeMat(nrow(check), check$Probe.id, check$Study.id)
as.data.frame(cg_study)
#saveRDS(cg_study, file= "TF_cg_study.rds")
#dim(TF_cg_study)
```


```{r, echo=FALSE}
#ir study ID
#atstumus tarp visu poru study.id
#kiek poziciju persidengia / kiek daugiausia gali persidengt (max persidengusio) 1 5, 1 3 
#intersection ABC , CDE -> C 1
#union ABC, CDE -> ABCDE -> 5  #probe.id
#atstumas 1/5
# CDF, CDF -> CDF
#intersection -> CDF 3
#unuin -> CDF 3
#kuo daugiau 

#   BMI ...
#BMI
#.
#.
getDistance <- function(matrix, rownames,colnames){
  mat <- matrix(nrow = length(rownames), ncol = length(colnames),
              dimnames = list(rownames,colnames))
  cat("create new matrix..",'\n')
  #c1 = 0
  for(i in rownames){ #row
    #c1=c1+1
    #c2 = c1
    for(j in colnames){ #every col
      #c2 = c2+1
      mat[i,j] <- sum(matrix[,i] & matrix[,j])/sum(matrix[,i] | matrix[,j])
      #mat[i,j] <- fisher.test(tab)
      #cat('\r', c1, ' ', c2)
      #flush.console() 
      
    }
  }
  return(mat)
} 

#sum(cg_study[,1] & cg_study[,2])/sum(cg_study[,1] | cg_study[,2])
#sum(cg_trait[,1] & cg_trait[,2])/sum(cg_trait[,1] | cg_trait[,2])
#kurie panasiausi
#length(names)
names <- colnames(TF_cg_study)
length(names)
# visų duomenų neleidžiu, nes užtruks ~ 4valandas , nebent vėliau
# paduodu matricą, rownames( kuris bus pagrindinis tikrinamasis) ir colnames kuris bus kintamasis(tas antras tikrinamasis)
study_dist <- getDistance(TF_cg_study, names, names)
data.frame(study_dist)
saveRDS(study_dist)

```

if (sum(matrix[,i] & matrix[,j]) == 0 | sum(matrix[,i] | matrix[,j]) == "NaN"){
        cat('===== check==', i, ' ', j, '\n')
        cat(sum(matrix[,i] & matrix[,j]) , '  ', sum(matrix[,i] | matrix[,j]) , '\n') 
        cat(sum(matrix[,i] & matrix[,j]) / sum(matrix[,i] | matrix[,j]) , '\n') 
      }
      if(sum(matrix[,i] & matrix[,j]) == 0 | sum(matrix[,i] | matrix[,j]) == 0){
        mat[i,j] <- 0
      }
      else{
      
      
```{r}
#distance

#ieskoti grupiu, grafa, tarp tu paciu ligu
# po mat -> grafikai
#pasiruosimas
#2 atstumas tarp ligu
#su grafikais : tinka, ar study.id rodo panasuma su panasiais ar skirtingais
# 1 study id kaip virsune (cg)
check[check$Study.id == check$Study.id[1],]
```

#traitrs
```{r, echo=FALSE}

length(unique(data$Study.id[data$Sample.size > 100]))

unique(check$Sample.size)
#check$P.value <- p.adjust(check$P.value)
as.data.frame(check[check$P.value < 1E-5,])

p.adjust(check$P.value[1]) < p.adjust(check$P.value[2])
check$P.value[1] < check$P.value[2]
```

```{r, echo = FALSE}
data.frame(check)
dim(TF_cg_study)
dim(TF_cg_trait)
``` 

```{r, echo=FALSE}

#check validation - ar yra eilučių, kur study.id ir probe.id kartojasi tie patys. 
# study.id + probe.id keliose eilutėse tie patys 
checkValidation <- function(first, second){
  dfc <- data.frame(first, second)
  df<- data.frame(first = character(), sum = numeric(), uniq = numeric(), stringsAsFactors = FALSE)
  for(i in unique(dfc$first) ){
    #cat(i, sum(dfc$first == i), length(unique(dfc$second[dfc$first == i ])) , '\n')
    df <- rbind.data.frame(df, c(i, sum(dfc$first == i), 
          length(unique(dfc$second[dfc$first == i ])) ),
          stringsAsFactors = FALSE )
  }
  colnames(df) <- c("names", "sum", "uniq")
  
  for (i in 1:nrow(df)){
    df$ch[i] <- df[i,2] == df[i,3]
  }
  return(df)
}

#find duplicate
#if sum() == sum(unique()), tada ok
remove_duplicates <- function(df, first, second){
  dfc <- data.frame(first, second)
  rownames(dfc) <- c(1:length(first))
  dfs <- df$names[df$ch == FALSE]
  dfs
  id_arr = c()
  for(i in dfs){
    temp <- data.frame(table(dfc$second[dfc$first == i]), stringsAsFactors = FALSE)
    cg <- as.character(temp$Var1[temp$Freq > 1])
    for(x in cg){
      r <- rownames(dfc[dfc$first == i & dfc$second == x, ])
      r <- as.numeric(r[-1])
      id_arr <- c(id_arr, r)
    }
  }
  return(id_arr)
}

#print(id_arr)
#dim(check2)

#######
df <- checkValidation(check$Study.id, check$Probe.id)
id_arr <- remove_duplicates(df, check$Study.id, check$Probe.id)
rownames(check) <- c(1:nrow(check))
check2<- check[-c(id_arr),]
#df2 <- checkValidation(check2$Study.id, check2$Probe.id)
dim(check)
dim(check2)


sum(df2$ch == FALSE)

arr <- c()
for(i in unique(check2$Study.id) ){
  arr <- c(arr,sum(check2$Study.id == i))
  cat('\r', i)
}

print(arr[arr > 7000])
hist(arr)
mean(arr)
hist(arr[arr > 500])


```

```{r}
data.frame(table(arr[arr > 500]))
unique(arr)
```

```{r, echo = FALSE}

dft <- checkValidation(check$Trait, check$Probe.id)
if(sum(df2$ch == FALSE) > 0){
  id_arr <- remove_duplicates(dft, check$Trait, check$Probe.id)
  rownames(check) <- c(1:nrow(check))
  check2<- check[-c(id_arr),]
  df2 <- checkValidation(check2$Trait, check2$Probe.id)
}
dim(check)
#dim(check2)

arr <- c()

for(i in unique(check2$Trait) ){
  arr <- c(arr,sum(check2$Trait == i))
  cat('\r', i)
}


print(length(arr))
hist(arr)
mean(arr)
hist(arr[arr > mean(arr)])
hist(arr[arr < mean(arr)])
length(arr[arr > mean(arr)])
length(arr[arr < mean(arr)])
```
```{r}
data.frame(table(arr))
unique(arr)

#anno2
```





